# 陈版主，典当行股东变更时出具的鉴证报告格式

提问人：wwagunner 时间：2010-12-15 17:14:12
急需典当行股东变更时提交商务厅的鉴证报告格式，是股东变更的验资报告吗？

回答人：chenyiwei
首先请了解当地商务部门对此类报告的要求，然后有针对性地考虑其关注哪些方面的财务指标，作为审计的关注重点，并相应草拟报告格式。这种报告可能使用 1601 或者 3101 号准则，具体要求需你进一步与主管部门沟通确定。